【裁判字號】    89,易,558
【裁判日期】    890803
【裁判案由】    竊盜
【裁判全文】
台灣苗栗地方法院刑事判決                          八十九年度易字第五五八號
    公  訴  人  臺灣苗栗地方法院檢察署檢察官
    被      告  甲○○
右列被告因竊盜案件，經檢察官提起公訴（八十九年度偵字第一八三一號），本院判
決如左：
    主  文
甲○○共同攜帶兇器竊盜，累犯，處有期徒刑玖月。
    事  實
一、甲○○曾因違反麻醉藥品管理條例案件，經本院判處有期徒刑四月確定，於八十
    七年二月三日易科罰金執行完畢，猶不知悔改，意圖為自己不法所有，於八十九
    年三月二十三日下午四時許，夥同與其有犯意聯絡之不詳姓名年籍綽號「小榮」
    之成年男子，經不知情友人廖鴻鈞向不知情的丙○○借用車牌號碼KX-5463號自
    用小貨車，由綽號「小榮」駕駛上開車輛，於同日下午六時三十分，前往苗栗縣
    頭屋鄉○○○段五八二號即頭屋鄉鳴鳳村一鄰山區乙○○所種植之檳榔園內，利
    用客觀上可作為兇器使用之鐮刀，竊取乙○○所有之檳榔十串約二千二百粒，得
    手後將檳榔置放於預先準備之塑膠袋內，適被乙○○之鄰居發現。二人準備離去
    之時，發現有人前來，即將上開鐮刀及檳榔丟棄在檳榔園內，為被鄰居通知有人
    偷採檳榔而前來查看之乙○○發現而上前質問，甲○○與綽號「小榮」以抓蝦為
    由急忙駕車逃逸，經乙○○記下車號為警循線查獲，並扣得鐮刀一把。
二、案經苗栗警察局苗栗分局移送臺灣苗栗地方法院檢察署檢察官偵查起訴。
    理  由
一、被告甲○○固坦承與綽號「小榮」成年男子於八十九年三月二十三日下午六時三
    十分，駕駛丙○○所有前開自用小貨車，停車在苗栗縣頭屋鄉○○○段五八二號
    即頭屋鄉鳴鳳村一鄰山區乙○○所種植之檳榔園外水溝邊之事實，惟辯稱與綽號
    「小榮」前往抓魚蝦，並沒有竊取檳榔，要求就檳榔刀取指紋加以檢驗，及當日
    他們有拿槍，如果偷採檳榔，早就被移送法辦，而不會事後才拿檳榔刀報案抓人
    等語云云，經查前揭事實業據告訴人乙○○於警訊及偵審中指述：「因鄰居告訴
    我有人偷採檳榔，我當面碰到甲○○與一名男子從我的檳榔園經過，我問他們作
    何事，他們回答抓魚蝦，我有看到檳榔刀及大塑膠袋放在水溝邊，被告二人並沒
    有抓魚蝦工具，也沒有看過有人到那兒抓蝦，檳榔樹串是剛被割下，附近只有我
    有檳榔園，檳榔園緊鄰水溝邊等情相符，復有贓物保管認領單、照片十張，扣案
    之檳榔刀在卷可證，並有證人即出借自小貨車丙○○結證：「八十九年三月二十
    三日下午四時許，甲○○之男朋友說要借車子，即將自小貨車借給甲○○，說要
    載檳榔，當天晚上警局通知製作筆錄約九時返車，自小貨車可載扣案之鐮刀，車
    上未曾放置鐮刀」等情節，可知被告借車係前往載檳榔，並非抓魚蝦遊玩之用，
    被告所述借車抓魚蝦與事實不符；又證人即承辦本案警員謝祥光結證稱：「本案
    為我承辦，曾務農約四年，檳榔是新割痕，用塑膠袋裝等情節，可證檳榔告訴人
    乙○○提出之檳榔是剛被割下無誤，而本院問被告對於證人謝祥光之證詞有何意
    見？被告當庭辯稱：「那天我們用走的，不是用跑得，且檳榔如此多，我們不可
    能用跑，檳榔不是我們割的」等情，然查當天本院並無提檳榔在庭供指認，亦尚
    未提供照片供參考，被告亦未曾見過黑塑膠袋裝之檳榔，何以知悉檳榔多，不可
    能用跑？可證被告看過接觸過塑膠袋裝之檳榔，才能知悉該塑膠袋所裝檳榔之重
    量多寡，被告否認竊取檳榔，辯稱在檳榔園邊水溝抓魚蝦之詞，應為臨訟卸責之
    詞，不足採信。又被告辯稱告訴人持槍乙節，為告訴人乙○○所否認，乙○○並
    稱因非警察才未當場抓他，又無積極證據可資證明告訴人有持槍，是此部分被告
    辯稱尚非可採。而該處又非風景觀光區，被告前往抓蝦未攜帶工具，業據告訴人
    證稱在卷；又被告要求就扣案之檳榔刀驗指紋，經查該案發生之時間八十九年三
    月二十三日距本院審理期間已有相當時日，況且本件綜上所述之證據已足以證明
    被告與綽號「小榮」成年男子共同竊取上開檳榔，實無必要採指紋驗證之必要，
    併此敘明。本件事證明確，被告應予論科。
二、核被告所為，係犯刑法第三百二十一條第一項第三款攜帶兇器竊盜罪。被告與綽
    號「小榮」有犯意之聯絡及行為之分擔，為共同正犯。又被告前因犯違反麻醉藥
    品管理條例，經本院判處有期徒刑四月確定，於八十七年二月三日執行完畢，此
    有台灣苗栗地方法院檢察署刑案資料查註記錄表在卷可按，其前受有期徒刑執行
    完畢，於五年以內再犯本件最重本刑為有期徒刑以上之罪，為累犯，應依刑法第
    四十七條之規定加重其刑。爰審酌被告夥同共犯借用車輛攜帶檳檳榔刀，前往竊
    取檳榔，犯後並未向告訴人道歉毫無悔意等一切情狀，量處如主文所示之刑，以
    資懲戒。扣案之檳榔刀，雖為犯罪所用之物，被告堅稱非其所有，不符宣告沒收
    之要件，不諭知沒收。
據上論斷，應依刑事訴訟法第二百九十九條第一項前段，刑法第二十八條、第三百二
十一條第一項第三款、第四十七條，罰金罰鍰提高標準條例第一條前段，判決如主文
。
本案經檢察官黃智勇到案執行職務。
中    華    民    國    八十九    年       八      月         三        日
                                    台灣苗栗地方法院刑事庭
                                        法  官  張  珈  禎
右正本證明與原本無異。
如不服本判決，應於送達後十日內向本院提出上訴狀(須附繕本)，上訴於台灣高等
法院台中分院。
                                        書記官  楊  慧  萍
中    華    民    國    八十九    年       八      月         三        日
附錄論罪科刑法條
刑法第三百二十一條第一項第三款
犯竊盜罪而有左列情形之一者，處六月以上五年以下有期徒刑。
第三款：攜帶兇器而犯之者。


司法院資訊處製作；財團法人民間司法改革基金會備份。
